【裁判字號】    97,審易,328
【裁判日期】    970430
【裁判案由】    詐欺等
【裁判全文】
臺灣高雄地方法院刑事判決             97年度審易字第328號
公  訴  人  臺灣高雄地方法院檢察署檢察官
被      告  甲○○
上列被告因詐欺等案件，經檢察官提起公訴（97年度偵字第4004
號、97年度毒偵字第1504號），嗣被告就被訴事實為有罪之陳述
，經合議庭裁定由受命法官依簡式審判程序審理，判決如下：
    主  文
甲○○幫助犯詐欺取財罪，累犯，處有期徒刑陸月；減為有期徒
刑月。又犯施用第二級毒品罪，累犯，處有期徒刑陸月。應執
行有期徒刑捌月。
    事  實
一、甲○○客觀上可預見將金融機構帳戶存摺、印章、提款卡與
    密碼等物提供予陌生人使用，該陌生人可能利用所提供之帳
    戶資料做為詐欺取財之取款工具，竟仍以縱有人以其金融帳
    戶實施詐欺取財之犯行，亦不違背其本意之幫助犯意，於民
    國95年12月26日至96年1 月3 日間某日，在高雄市○○路與
    民族路旁之便利超商，將其於95年12月26日在華僑銀行鳳山
    分行所開立00000000000000號帳戶之存摺、印章、提款卡及
    密碼等物，以新臺幣（下同）3,000 元價格售予姓名年籍不
    詳之某成年男子及其所屬之成年詐欺集團成員使用，幫助該
    成年詐欺集團成員從事詐欺取財之犯行，嗣該成年詐欺集團
    成員取得上開帳戶後，共同基於意圖為自己不法所有之詐欺
    犯意聯絡，於96年1 月11日18時許，以電話向乙○佯稱中獎
    ，要求乙○繳納手續費，乙○不疑有他，陷於錯誤，而委請
    其配偶洪本滿於翌日13時許，至臺北市○○區○○路282 號
    合作金庫銀行，依詐欺集團成員指示，匯款32,000元至甲○
    ○上開華僑銀行鳳山分行帳戶內，復於同日17時許，由乙○
    前往臺北市士林區○○○路○段90號中國信託銀行，匯款30
    ,000 元 至吳建德之中國信託銀行永吉分行帳戶（帳號：00
    0000000000號）內，嗣乙○未收到獎品，始知受騙。
二、甲○○於87年間因施用毒品案件，經本院87年度毒聲字第37
    62號裁定送觀察、勒戒後，因有繼續施用毒品傾向，經本院
    87年度毒聲字第4548號裁定入戒治處所施以強制戒治、88年
    度毒聲字第2977號裁定停止戒治及88年度毒聲字第4601號裁
    定撤銷停止戒治，再令入戒治處所施以強制戒治，於89年5
    月7 日強制戒治執行完畢，經臺灣高雄地方法院檢察署檢察
    官以89年度戒毒偵字第589 號為不起訴處分確定。再於92年
    間因施用毒品案件，經本院93年度簡字第275 號判處有期徒
    刑4 月確定；另因偽造文書案件經本院93年度簡字第2551號
    判處有期徒刑4 月確定，另因詐欺案件經臺灣屏東地方法院
    94年度訴字第991 號判處有期徒刑4 月確定，兩案經裁定應
    執行有期徒刑7 月確定，並與上開施用毒品案件接續執行，
    於95年5 月30日縮短刑期假釋出監，於95年6 月4 日保護管
    束期滿未經撤銷視為執行完畢。詎甲○○竟不知悔改，於上
    開強制戒治執行完畢後5 年再犯施用毒品罪，經起訴、判決
    及執行完畢後5 年內，復基於施用第二級毒品甲基安非他命
    之犯意，於96年12月16日晚間，在其位於高雄縣鳳山市海光
    四村377 號住處，以將甲基安非他命放入玻璃球內燒烤後吸
    食之方式，施用第二級毒品甲基安非他命1 次。嗣於96年12
    月17日13時30分許，在高雄縣大寮鄉○○村○○路為警查獲
    ，經徵其同意採尿檢驗結果，呈甲基安非他命陽性反應。
三、案經高雄縣政府警察局及林園分局移請臺灣高雄地方法院檢
    察署檢察官偵查起訴。
    理  由
一、被告甲○○所犯均係死刑、無期徒刑、最輕本刑為3 年以上
    有期徒刑以外之罪，其於準備程序就前揭被訴事實為有罪之
    陳述，經告知簡式審判程序之旨，並聽取檢察官與被告意見
    後，認無不得或不宜改依簡式審判程序進行之處，依刑事訴
    訟法第273 條之1 第1 項之規定，裁定依簡式審判程序審理
    。
二、上開事實，業據被告於本院審理時（見院卷第36-37 頁）坦
    承不諱，核與證人即被害人乙○、洪本滿於警詢證訴情節相
    符，並有中國信託商業銀行存入憑證、合作金庫銀行匯款回
    條聯影本各1 紙、華僑銀行鳳山分行96年2 月27日96僑銀鳳
    字第24號函附之開戶申請書及存款往來明細查詢單、中國信
    託銀行96年1 月25日中信銀集字第9621 02 83號函附之帳戶
    資料及帳戶歷史交易查詢各1 份（見警卷第12 -20頁）在卷
    可稽，復有臺灣檢驗科技股份有限公司97年1 月11日KＺ0000
    00000000號濫用藥物尿液檢驗報告、高雄縣政府警察局林園
    分局忠義派出所查獲毒品案件嫌犯尿液對照表各1 紙（見偵
    二卷第7 、9 頁）附卷可資佐證，被告之自白與事實相符，
    可採為認定犯罪之證據。本案事證明確，被告上揭犯行，均
    堪以認定，應予依法論科。
三、核被告所為，(一)就犯罪事實一部分：係犯刑法第30條第1項
    、第339 條第1 項之幫助詐欺取財罪，並依刑法第30條第2
    項之規定，按正犯之刑減輕之。公訴意旨認被告係犯刑法第
    33 9條第1 項之詐欺罪，無非係以被告於偵查中供稱：「（
    問：該帳戶存摺、印章及提款卡現在何處？）在我持有中。
    」（見偵卷第13頁）為其論據，然檢察官並未提出被告係本
    案詐欺罪正犯之直接證據，且被告於審理中已供稱：「因為
    偵查時我另案在押，被提訊時，因距離發生時間已經很久了
    ，我已經忘記了，後來我有寫信回家問我妹妹本案的存款簿
    （華僑商業銀行的帳簿等物），已經不在家裡面了，事後我
    回想是我在前一年已經賣掉了。」等語（見院卷第36-37 頁
    ），足見被告於偵查中因事隔已久，誤答上開存摺等物尚在
    其持有中，致檢察官誤認被告與本案之詐騙集團成員具有犯
    意聯絡，由被告負責提領被害人所匯款項，然本案被告僅係
    基於幫助詐欺取財之犯意，而為本案犯行，已如前述，檢察
    官上開所認，容有誤會，一併指明（按刑事訴訟法第300 條
    所謂變更法條，係指罪名之變更而言。若僅行為態樣有正犯
    、從犯之分，即無庸引用刑事訴訟法第300 條變更檢察官起
    訴之法條，最高法院96年度台上字第2061號判決意旨參照）
    ；(二)犯罪事實二部分：係犯毒品危害防制條例第10條第2 項
    施用第二級毒品罪。其持有毒品之行為被施用之行為所吸收
    ，不另論罪。被告有如犯罪事實欄二所載之犯罪前科紀錄，
    有臺灣高等法院被告前案紀錄在卷可憑，其於刑之執行完畢
    後，5 年內故意再犯本件有期徒刑以上之罪，均累犯，各依
    刑法第47條規定加重其刑。被告上開幫助詐欺取財犯行，同
    時有刑之加重及減輕事由，應依法先加後減之。被告所犯前
    開兩罪，犯意各別，行為互殊，應分論併罰。本院審酌被告
    有施用毒品、竊盜及幫助詐欺等犯罪前科（見被告上開前案
    紀錄表），素行不佳，竟不知悔改，再為本案幫助詐欺取財
    及施用毒品犯行，影響社會正常交易安全，增加被害人尋求
    救濟之困難，使犯罪之追查趨於複雜，危害社會情節甚鉅，
    且無戒除毒害之決心及犯後坦承犯行、態度尚可等一切具體
    情狀，分別量處如主文所示之刑。被告上開幫助詐欺取財罪
    ，其犯罪時間係在96年4 月24日以前，應依中華民國96年罪
    犯減刑條例之規定，減其宣告刑二分之一，並與不得減刑之
    施用第二級毒品罪定其應執行之刑，以示懲儆。
四、據上論斷，應依刑事訴訟法第273 條之1 第1 項、第299 條
    第1 項前段，毒品危害防制條例第10條第2 項，刑法第11條
    前段、第30條、第339 條第1 項、第47條第1 項、第51條第
    5 款，刑法施行法第1 條之1 ，中華民國96年罪犯減刑條例
    第2條 第1 項第3 款、第7 條、第11條，判決如主文。
本案經檢察官劉穎芳到庭執行職務。
中    華    民    國    97    年    4     月    30    日
                  刑事第七庭  法  官  唐照明
以上正本證明與原本無異。
如不服本判決，應於判決送達後10日內向本院提出上訴狀。
中    華    民    國    97    年    4     月    30    日
                              書記官  許珈綺
附錄本案論罪科刑法條
刑法第339 條第1 項
意圖為自己或第三人不法之所有，以詐術使人將本人或第三人之
物交付者，處5 年以下有期徒刑、拘役或科或併科1000元以下罰
金。
毒品危害防制條例第10條第2項：
施用第二級毒品者，處3 年以下有期徒刑。


司法院資訊處製作；財團法人民間司法改革基金會備份。
